【裁判字號】    92,交抗,249
【裁判日期】    920619
【裁判案由】    違反道路交通管理處罰條例
【裁判全文】
臺灣高等法院交通事件裁定                        九十二年度交抗字第二四九號
    抗  告  人  甲○○
    即受處分人
右抗告人因違反道路交通管理處罰條例案件，不服臺灣宜蘭地方法院，中華民國九十
二年二月八日所為裁定（九十二年度交聲字第九號），提起抗告，本院裁定如左：
    主  文
原裁定撤銷，發回臺灣宜蘭地方法院。
    理  由
一、本件原裁定以本件交通部公路總局台北區監理所宜蘭監理站民國九十一年十一月
    十三日宜監字第裁四三─Ｑ00000000號裁決書，於九十一年十一月十九
    日送達受處分人住所，並由受處分人之母林楊淑芬收受，有送達證書一紙在卷可
    稽。及受處分人於收受裁決書後，遲至九十一年十二月二十五日始具狀提出於原
    處分機關聲明異議，業已逾法定期限（九十一年十一月二十日至九十一年十二月
    九日）等情，業有聲明異議狀、及交通部公路總局台北區監理所宜蘭監理站九十
    二年一月二十一日九二北監宜字第○九二○○○一四六七號函所附異議人提出異
    議之公文明細表等件附卷可憑，是受處分人逾期聲明異議，揆諸道路交通管理處
    罰條例第八十七條第一項、道路交通案件處理辦法第十三條、第十八條之規定，
    其不合法律上之程式甚為顯明，其聲明異議不合法，應以裁定駁回之。
二、抗告意旨略以抗告人住宜蘭縣員山鄉○○路○段三六三號，抗告人之母林楊淑芬
    活戶，且抗告人外出謀生，無法聯絡林楊淑芬，其並未如期將通知書交付抗告人
    ，本件送達難謂合法等。
三、按法院受理有關交通事件，準用刑事訴訟法之規定；其處理辦法，由司法院會同
    行政院定之，道路交通管理處罰條第八十九條、道路交通案件處理辦法第四條第
    一項定有明文，而有關送達依刑事訴訟法第六十二條準用民事訴訟法第一百三十
    七條第一項之規定「送達於住居所、事務所或營業所不獲會晤應受送達人者，得
    將文書付與有辨別事理能力之同居人或受僱人」，此條項所謂之同居人係指與應
    受送達人居在一處共同為生活者而言，否則不得謂已有合法之送達，查抗告人住
    於宜蘭縣員山鄉○○路○段三六三號，抗告人之母林楊淑芬住於宜蘭縣員山鄉○
    ○路○段一四三巷五號四樓，有抗告人提出之二份
    母林楊淑芬與抗告人是否為同居一戶之內共同為生活者，已屬有疑，前開裁決書
    之送達是否合法，不無疑義，又本件原送達如有不合法之情形，惟抗告人之母林
    楊淑芬於送達後，如確已轉交抗告人收受，則於轉交時起，仍應視為合法送達，
    則抗告人之母林楊淑芬於送達後，於何時轉交抗告人，亦須予以查明，是抗告人
    前揭之異議，是否已逾期，非無研求之餘地，原裁定未予斟酌，即認定抗告人之
    異議逾期，據以駁回其異議，尚有未洽。抗告人執此抗告，非無理由，自應由本
    院將原裁定撤銷，發回原法院更為妥適之處理。
四、依道路交通管理處罰條例第八十九條，道路交通事件處理辦法第二十六條、刑事
    訴訟法第四百十三條前段，裁定如主文。
中      華      民      國    九十二    年     六      月     十九  日
                              臺灣高等法院交通法庭
                                  審判長法  官  陳  正  雄
                                        法  官  許  錦  印
                                        法  官  許  宗  和
右正本證明與原本無異。
不得再抗告。
                                        書記官  廖  艷  莉
中      華      民      國    九十二    年     六      月     十九  日


司法院資訊處製作；財團法人民間司法改革基金會備份。
